# 做外汇的验资报告要做什么前期准备

提问人：fantong86 时间：2011-11-24 10:54:01
我们有一个人新设立一家公司，但是注册资金是用美币投入的，我们现在要给他做验资报告，需要到外汇管理局去询证吗？ 还是要拿到什么批复，才能去外汇管理局询证啊？ 询证需要些什么资料啊！ 拜托大家了！ 不懂，希望大家能帮帮忙。

回答人：chenyiwei
涉及外商投资企业外方出资的，均需要函证。具体要求参考财会[2002]1017号、汇发[2002]42号、汇发[2003]30号，或者到本地外管局资本项目柜台或者热线电话咨询。